【裁判字號】    94,上更(二),511
【裁判日期】    951122
【裁判案由】    強盜等
【裁判全文】
臺灣高等法院刑事判決             94年度上更(二)字第511號
上  訴  人  臺灣板橋地方法院檢察署檢察官
上  訴  人
即  被  告  戌○○
選任辯護人  楊俊雄  律師
上  訴  人
即  被  告  酉○○
選任辯護人  鄭文玲  律師
被      告  丑○○
選任辯護人  林  凱  律師
            黃欣欣  律師
            賴淑玲  律師
上列上訴人因被告強盜等案件，不服臺灣板橋地方法院88年度訴
字第1659號中華民國90年9月11日第一審判決（起訴案號：臺灣
板橋地方法院檢察署88年度偵字第19159號、第19263號、第1923
7號、第19423號、第20527號、第20897號、第21549號；移送併
案審理案號：同檢察署88年度偵字第22871號、第23811號、第24
590號、89年度偵字第7556號），提起上訴，經判決後，由最高
法院第2次發回更審，本院判決如下：
    主  文
原判決關於戌○○、酉○○部分撤銷。
戌○○共同連續意圖為自己不法之所有，結夥三人以上，以藥劑
致使不能抗拒而取他人之物，處有期徒刑柒年陸月。附表二「沒
收物品」欄所示之物品及偽造之印文、署押，扣案如附表三所示
偽造之印章、附表四所示扣案之存摺及「沒收物品」欄所示偽造
之印文、署押，暨扣案之如附表五編號1、2、5、6、7、11、12
、15、1 6、20、22、23、24、25、26、27、28、29、34、35、
36所示之物，均沒收。
酉○○共同連續意圖為自己不法之所有，結夥三人以上，以藥劑
致使不能抗拒而取他人之物，處有期徒刑年捌月。扣案之如附
表五編號1、2、5、6、7、11、12、15、16、20、22、23、24、
25、26 、27、28、29、34、35、36所示之物，均沒收。
其他上訴駁回。
    事  實
一、地○○（另案經臺灣高等法院高雄分院判處有期徒刑15年確
    定，本案起訴部分業經本院另案判決免訴確定）自民國（下
    同）88年5月間某日起至同年8月間，分別與巳○○、宇○○
    、徐詩桓、丁○○（以上業經本院另案判處罪刑確定）、戌
    ○○、罹患精神分裂症為精神耗弱人之酉○○、孫英哲（按
    已於88年8月12日跳樓死亡）及另不詳姓名年籍之成年女子
    等人，共同基於意圖為自己不法所有之犯意聯絡，先在各地
    報紙上刊登徵求男性公關司機之廣告（應徵者須自備小客車
    ），再由地○○、孫英哲、宇○○及其他不詳姓名年籍之成
    年女子等人接聽應徵者電話，並將應徵者資料登載於地○○
    事先設計之表格內，交予地○○透過電腦網際網路查詢應徵
    者所有之自用小客車之相關資料（貸款、稅金、交通違規）
    ，並與應徵者約定面試時間、地點後，地○○再指派如附表
    一行為人欄所示之人為一組，分別扮演公司員工、小姐，或
    佯裝其他應徵者前往赴約，而附表一行為人欄所示各次犯罪
    時之行為人，即與地○○分別基於共同意圖為自己不法所有
    之犯意聯絡，戌○○及酉○○並基於概括犯意，經於前往赴
    約之際趁機於應徵者之飲料內摻入迷藥，使應徵者飲用後昏
    迷致不能抗拒時，再強盜其所有之小客車及身上證件、財物
    後交予地○○（其犯罪時間、地點、被害人、犯罪事實、所
    得財物、行為人等均詳如附表一所示，酉○○參與其中編號
    4、5、6、8之強盜犯行；戌○○參與其中編號2、3、4、7之
    強盜犯行）。
二、嗣地○○與戌○○、巳○○共同基於行使偽造文書、行使變
    造特種文書及詐欺取財之概括犯意聯絡，由地○○將強盜所
    得之林義鵬、宋玉欽、辰○○及王威鎮等人之國民身分證，
    以換貼「戌○○」照片方式予以變造完成，並委由不知情之
    刻印者偽刻「宋玉欽」之印章後，交由戌○○連續持該等變
    造完成之「林義鵬」等人之國民身份證予以行使，冒用「林
    義鵬」等人名義，並以蓋用偽造印章產生印文或偽造署押之
    方式，偽造各林義鵬等人名義之買賣契約書、切結書等私文
    書，偽造後持以向各汽車商行或當鋪行使，將小客車出售或
    典當，使各該汽車商行或當鋪陷於錯誤，將金錢交付與戌○○，足以生損害於各該被偽造名義者本人及附表三所示之被
    害人。戌○○將詐得之贓款交由地○○分配予參與之人（其
    時間、地點、被害人、犯罪事實、偽造並行使之文書、所得
    之金額等均詳如附表二所示）。
三、又酉○○與地○○及孫英哲共同基於意圖為自己不法所有而
    詐取他人財物之犯意聯絡，由酉○○出面於88年8月9日晚上
    9時50分許，在臺北縣板橋市○○路火車站前，向前去應徵
    之陳俊榮佯稱公司須核對國民身分證為由，使陳俊榮陷於錯
    誤，而將國民身分證交予酉○○，酉○○得手後再交予孫英
    哲轉交地○○，地○○復利用前開強盜所得或詐欺所得之證
    件，利用不知情之刻印人員連續偽造如附表三所示「未○○
    」等人之印章多枚備用（其中地○○、巳○○及Ａ○○之印
    章除外），復與戌○○共同基於同一行使偽造文書、行使變
    造特種文書及詐欺取財之概括犯意聯絡，囑由戌○○及巳○○二人持用變造完成之國民身分證，前往中國國際商業銀行
    、華南商業銀行、上海商業銀行、萬通銀行、台新銀行、土
    地銀行、新竹商業銀行或各地郵局，冒用「辛○○」等人名
    義，以蓋用偽造印章產生之印文及偽造署押之方式，偽造「
    辛○○」等人名義之開戶申請書及印鑑卡後行使，申請開戶
    ，使各該郵局及銀行承辦人員陷於錯誤，而交付存摺，均足
    以生損害於辰○○等本人及各該銀行及郵局（被害人、所詐
    得之存摺、郵局及銀行帳號，均詳如附表四所示），準備出
    售圖利。
四、適戌○○於88年8月11日21時許，在臺北縣中和市○○路46
    號和興汽車商行前，欲向車行拿取出賣ＫＡ－8073號汽車尾
    款10萬元時為警逮捕；巳○○於88年8月12日3時30分許，主
    動向臺北縣警察局三峽分局投案，並帶警於88年8月12日4時
    50分許，前往臺北縣土城市○○路○段98巷5號7樓查獲孫英
    哲，並起獲附表五編號1至16物品扣案；警方於88年8月12日
    12時50分許，在臺北縣永和市○○路297號5樓查獲地○○，
    並扣得如附表五編號18至37所示之物；復於當日16時30 分
    許，在臺北縣永和市○○路297號樓下逮捕酉○○；並循線
    查獲全案。
五、案經臺北縣政府警察局新莊分局報請臺灣板橋地方法院檢察
    署檢察官偵查起訴及移送併案審理。
    理  由
本件判決理由分二部分說明之：
甲、撤銷改判部分：
一、共同被告地○○如何於附表一所示之時地分別與被告戌○○
    、酉○○等人，各以如附表一所示之手段，強盜被害人所有
    財物，暨如何偽造印章、變造強劫或詐欺而來之國民身分證
    ，嗣交由被告戌○○持該變造之國民身分證向汽車商行或當
    舖行使，將小客車出售或典當，及持向銀行、郵局冒名開戶
    等情，業據地○○供承不諱，而地○○並經臺灣高等法院高
    雄分院90年度上訴字第1859號刑事判決判處有期徒刑15年確
    定在案，有該刑事判決書可稽，並有變造之國民身份證、偽
    造之買賣契約書、委託書、切結書、申請開戶文件、印鑑卡
    等原本或影本多件，典當記錄及扣案如附表五所示之偽造印
    章、存摺、被害人之行車執照、汽車保險卡、駕駛執照、健
    保卡等證件、不明藥物及各被害人之報案紀錄、領回查獲贓
    物之贓物認領保管單，暨中國時報、中華日報刊登徵男司機
    之廣告影本附卷可參（見88年度偵字第21549號偵查卷（二
    ）第193頁、第194頁）。
二、經警於88年8月12日12時50分許，在臺北縣永和市○○路297
    號5樓地○○住處查獲之不明藥物，經送請內政部警政署刑
    事警察局及行政院衛生署藥物食品檢驗局鑑定結果，其中扣
    案粉末三瓶均檢出Lorazepam（鎮靜劑、抗痙臠藥），扣案
    藥片6小包，其中3包檢出Lora zepam（鎮靜劑、抗痙臠藥）
    、二包檢出Diazepam（鎮靜劑、抗痙臠藥、肌肉鬆弛劑）、
    一包檢出Nitrazepam（誘導睡眠、抗癲間劑、抗痙臠藥、肌
    肉鬆弛劑），扣案膠囊2小包，其中1小包檢出Lorazepam （
    鎮靜劑、抗痙臠藥）、1小包檢出Oxaz ol am（精神神精調
    節劑），另不明藥物（8包、3瓶），分別檢出含有DIAZEPAM
    、LORAZEPAM、NITRAZEPAM、OX AZOLAM西藥成分，該等藥品
    成分均屬鎮靜安眠劑，列為第四級管制藥品，有內政部警政
    署刑事警察局88年8月20日刑鑑字第82233號鑑驗通知書（見
    偵字第21549號偵查卷（二）第195頁、第196頁），及行政
    院衛生署藥物食品檢驗局92年9月10日藥檢壹字第092921719
    4號函所附之檢驗成績書各乙份附卷可稽（見本院上訴卷（
    二）第123頁至第125頁）。
三、訊據上訴人即被告酉○○矢口否認參與附表一編號4、5、6
    、8之強盜犯行，並辯稱：我去應徵時，我的車子當了三萬
    元，他們幫我還三萬元，要我幫他們做事，我的工作就是去
    銀行開戶，但開沒有幾家。有寫人家名字，蓋印章，貼我的
    照片，我沒有下藥，有到現場，沒有看到人。我有去銀行辦
    存摺，但我沒有收到錢，我罹患精神分裂症十幾年，只是被
    他人利用的工具。從被害人身分再被他人利用作為犯罪的工
    具云云。惟查：
（一）被告酉○○於警詢時業已坦承犯行︰「我是於88年7月26
      日看中國時報應徵公關司機，於是…在板橋一處泡沫紅茶
      店由一位綽號大隆的男子（經指認即為戌○○）和我見面
      ，然後告訴我說，他不想騙我的車，希望我能加入他們的
      行列，工作性質世申請銀行帳號，在轉賣給他人使用，而
      我能從中抽取2千5百元，郵局帳號5千元，我就答應他，
      而他要我交出10張相片……而我拿給大馬我的相片10張，
      到29日通知我開始上班，當時由大馬開車載我和大隆到板
      橋中正路的一家銀行，拿一張陳俊隆的身分證給我，並教
      我如何應對，所以我就和大隆分別在板橋二家銀行開設了
      二個帳戶，……，總共我有在銀行持變造後的身分證申請
      了4個帳戶。」（見88偵字第19236號卷第6頁正面）、「
      （你總共分得多少錢？）除當鋪的3萬元外，我第2次去時
      地○○拿3千元給我。」（見88偵字第19236號卷第7頁正
      面）、「由地○○策劃提議作案，巳○○負責接聽電話及
      查車籍資料過濾等，戌○○工作與巳○○相同，但大部分
      戌○○還負責作賣車……。」（見88偵字第21549號卷(一)
      第93頁反面）、「在公司巳○○、戌○○都以行動電話接
      聽被害人應徵來電，……。」（見88偵字第21549號卷(一)
      第94頁正面）、「……，我與古詩群88年8月2日3時在新
      莊……新合歡賓館犯一件強盜案。……。開回去後（A6-8
      200自小客車）由戌○○開去變賣。……。第3件，88年7
      月30日凌晨在高雄……大堂殿KTV229房與戌○○、巳○○
      等人強盜V6-666 0自小客車及證照、財物。……。」（見
      88偵字第21549號卷(一)第95頁正面）。
（二）且被告酉○○如何參與如附表一其中編號4、5、6、8所示
      之強盜被害人玄○○等人財物，暨如何於上述時地向被害
      人陳俊榮詐取國民身分證等事實，業據被告酉○○分別於
      警詢、偵查中、原審法院審理時及本院前準備程序時供承
      在卷，並經被害人玄○○、Ａ○○、辰○○、宙○○及陳
      俊榮分別於警詢、原審法院審理中及本院前審審理中指述
      綦詳在卷（其中被害人陳俊榮雖僅於警詢時指述如何遭被
      告酉○○詐騙國民身分證之事實，惟此被害人陳俊榮於警
      詢之筆錄經被告酉○○及其辯護人於本院前審時同意列為
      本案證據，自有證據能力，附此敘明），被害人玄○○等
      人並均指述被告酉○○確係參與強盜渠等財物者之一或詐
      騙國民身分證者（見同上偵字第21549號偵查卷（二）第
      35頁背面至第39頁、第40頁背面至第45頁、第47頁至第48
      頁、第50頁至第52頁、第77頁、78頁、第110頁至第112頁
      、原審卷90年2月15日訊問筆錄、本院上訴卷（一）第241
      頁、第242頁），而同案被告地○○、巳○○、丁○○警
      詢及偵審中亦分別供述被告酉○○如何參與附表一編號4
      、5、6、8所示各次強盜犯行及詐欺犯行，並有經警於上
      揭時地查獲地○○時並查獲被害人Ａ○○遭強盜之印章二
      枚扣案，暨如附表四所示被害人陳俊榮遭冒名開戶臺北國
      際商銀迴龍分行等存摺等扣案足資佐證。依上所述，被告
      酉○○上揭自白核與事實相符。事證明確，被告酉○○確
      有參與附表一編號4、5、6、8所示之強盜犯行及詐欺犯行
      ，應堪認定。被告酉○○所辯：罹患精神分裂症十幾年，
      只是被他人利用的工具。從被害人身分再被他人利用作為
      犯罪的工具云云，顯係卸責之詞，不足採信。
（三）而被告酉○○罹患有精神分裂症，有重大傷病卡【用以證
      明酉○○於20歲時因罹精神分裂症而成丁等體位，且服役
      10幾天後即退役】（見上訴卷(一)第226頁）、及亞東紀念
      醫院之診斷證明書在卷可考，另經本院前審向亞東紀念醫
      院調取被告酉○○之就診病歷（見更(一)審卷第125至139頁
      ），囑託臺北市立療養院對被告酉○○犯案時之精神狀態
      鑑定，結果結論為：「綜合……許員之過去生活史、疾病
      史、身體檢查、精神狀態檢查與心理評估結果，本院認其
      係一『精神分裂症』患者。許員至15歲起即出現幻聽持續
      至今，其精神病症狀雖在安非他命使用後方出現，但在停
      用安非他命多年後精神病症狀仍持續存在而無緩解，影響
      其社會與職業功能，已符合『精神分裂症』之臨床診斷。
      至於許員犯案期間之精神狀態，許員於犯行當時雖非受幻
      覺或妄想等精神並症狀之影響而為，但因許員確實罹患精
      神分裂症，並呈現思考貧乏社會執業功能退化等症狀，而
      受此疾病之持續影響，致使許員平素對於外界事物之知覺
      理會與判斷作用，以及自由決定意思之能力，已較普通人
      之平均程度顯然減退，故本院認為其犯行時之精神狀態已
      達精神耗弱之程度」，有臺北市立療養院92年4月7日北市
      療成字第09230287500號函所附之精神鑑定報告書在卷可
      稽（見本院上訴字卷（二）第77頁至第97頁），是被告酉
      ○○犯案時係精神耗弱之人，堪予認定。
四、訊據被告戌○○矢口否認有附表一編號2、3、4、7所示強盜
    犯行及偽造文書犯行，並辯稱：我沒有參與強盜部分，在我
    快要被抓之前的那段時間，我才知道他們是作什麼事，我才
    知車子是被騙來的，連我的身分證都被偽造，我一認識他們
    時，他們就要我交出身分證。伊受雇地○○擔任司機，每次
    代價2至3千元不等，伊僅有開車載巳○○、丁○○及孫英哲
    等人到如附表編號2、3、4所示地點，而伊並未前往溫拿旅
    館云云。惟查：
（一）被告戌○○於警詢時稱：「（宋玉欽）身分證上的相片是
      我本人，亦是徐姓男子交給我的身分證。（見88偵字第19
      159號卷第51頁正面）（你以這種手法作過幾案？……．
      ？）共作過4案，……，成交3案，獲利21萬6千6百元整，
      我個人所得5千元整。」、「有乙部自小客車是白姓男子
      交付，另3部均是徐姓男子交付。」、「第一部是88年7月
      中旬在迴龍萬壽路附近（白姓男子交付），第二部是8 月
      10日上午10時30分在新莊市○○路○段附近，第三部自小
      客車被警方查扣之KA-8073，第四部自小客車L8-9701號是
      昨11日上午10時50分許在中和市○○○○路口。」（見88
      偵字第19159號卷第51頁反面）、「我當時是88年7月中看
      報紙應徵司機，然後就將我的身分證、相片留下，約過了
      2天地○○就叫我去賣車，我發現證件上的相片是我的，
      我就問小馬（巳○○）為什麼是我的相片，後來小馬就告
      訴我全部內容，公司作的事，有關利用應徵司機的機會，
      將被害人下迷藥，等被害人昏迷後，將車子開走，我的工
      作就是將得來的車子，賣給車行或是當鋪，．．全部的過
      程都是由四哥主導，我賣車所得一樣全部交給四哥……，
      。」（見88偵字第19159號卷第53頁反面）、「……，另
      有綽號『小偉』的男子期年級資料為酉○○，其工作及強
      盜所得均與老谷相同（即將被害人迷昏後將車子開回……
      再將強盜所得之財物及證件交給綽號四哥的男子），僅多
      乙項辦戶頭的工作（持被害人之身分證變造後再至銀行或
      郵局開戶。」（見88偵字第19159號卷第55頁反面）、「
      ……，我自己亦作過磨安眠藥、接聽電話、持變造過身分
      證開戶、與被害人接洽（但我未迷昏過任何人），及將得
      手之自小客車賣或當車。」（見88偵字第19159號卷第56
      頁正面）、「……我所分配的工作大部分是他們做案所得
      的車子，交給我持變造過的身分證件前往他們所指定的中
      古車行，或當舖變賣或典當，……我總共前往賣車約6、7
      次，賣車的地點都在台北縣市。」（見88偵字第21549號
      卷(一)第66頁正面）、「是從中抽取所得的1成，……。」
      、「（你除賣車之外，是否曾於88.7.21日在桃園東方不
      敗KTV，及88.7.30日在高市大堂殿KTV，還有88年8月7日
      溫拿旅社，將被害人Ｄ○○、玄○○、子○○乙醚藥迷昏
      後搜括身上財物……？）以上這3件是我和小毛、小馬等3
      人一起作案，我所分配的工作是假裝是要來應徵，在KTV
      包廂中引誘被害人到外面講話，而讓裡面的小毛或小馬將
      迷藥參入被害人的飲料中，而我再將被害人帶進KTV ，讓
      被害人喝下飲料，而我的工作就結束了，……。」（見88
      偵字第21549號卷(一)第66頁反面）、「等我第一次作案後
      ，我有向小毛、小馬說我不要做了，小毛就告訴我你的身
      分證在我這裡，以後會發生什麼事我不敢保證，你有戶頭
      在我們這裡，如果你不做了，我們會把所有的贓款匯到你
      的戶頭裡，把一切的案件都指證到你身上。於是我很害怕
      就繼續幫他們工作。」（見88偵字第21549號卷(一)第67頁
      正面）、「（於88年8月10日『四角』拿一張（申○○的
      ）信用卡要我去購買金飾、約刷了1萬多元，而我將刷卡
      得來的金飾全交給『四角』。」（見88偵字第21549號卷
      (一)第67頁反面）。
（二）再被告戌○○如何參與附表一編號2、3、4、7所示強盜犯
      行及冒名典當強盜而來之財物，暨冒名前往當舖出售或典
      當小客車，及前往銀行或郵局開戶之犯罪事實，業據被告
      戌○○迭於警詢、偵查中及原審法院審理中坦承不諱（見
      同上偵字第19159號偵查卷第50頁背面至52頁背面、第231
      頁背面、偵字第21549號偵查卷（一）第52頁背面至第53
      頁背面、第66頁、原審卷88年10月8日訊問筆錄、90年2月
      15日訊問筆錄），並據被害人未○○、Ｄ○○、玄○○、
      子○○、乙○○、庚○○、天○○、王服興及王威鎮分別
      於警詢中、原審法院審理中及本院前審準備程序到庭證述
      綦詳在卷（見同上偵字第21549號偵查卷（二）第15頁背
      面至第19頁、第20頁背面至第25頁、第35頁背面至第39頁
      、第58頁背面至第63頁、第126頁背面至第127頁、第128
      頁背面至第135頁、第136頁背面至第137頁正面、第149頁
      背面至第152頁正面、偵字第19159號偵查卷第63頁正面至
      第64頁背面、第73頁背面至第74頁正面、第80頁背面至第
      82頁正面、原審卷88年12月2日、90年2月15日訊問筆錄及
      本院更（一）卷第49頁至第51頁），且核與同案被告地○○、巳○○所述被告戌○○如何參與本件犯行情節相符。
（三）而查被告戌○○若僅係單純擔任地○○之司機，衡情應係
      依特定期間領取酬勞之例，而非按次計酬，且每次高達2
      至3千元不等之理，況同案被告巳○○、孫英哲等人依地
      ○○之指示前往附表一編號2、3、4、7所示時地強盜被害
      人之財物，又何以均由被告戌○○駕車搭載前往，其中被
      告戌○○並冒充應徵者，被告戌○○顯非僅係單純受雇地
      ○○擔任司機，且查被告戌○○偽造被害人「宙○○」名
      義之借據上所偽造之署押（指紋），及偽造「王威鎮」名
      義之汽車買賣合約書上所偽造「王威鎮」之指印，經送請
      內政部警政署刑事警察局鑑定，該局88年10月26日局紋字
      第1030號指紋鑑定書︰送鑑編號9借據【相關資料影本
      見原審卷(二)第85頁】上宙○○簽訂88年11月還款日期下指
      紋與戌○○指紋卡之左拇指指紋係屬同一人之指紋（見原
      審卷(二)第80頁）送鑑編號15 汽車買賣合約書【相關資
      料影本見原審卷(二)第87頁】上賣方王威鎮名下指紋與戌○○指紋卡之左拇指指紋係屬同一人之指紋（見原審卷(二)第
      81頁）。
（四）至被告戌○○嗣雖以其並未前往溫拿旅館而否認有附表一
      編號7部分強盜犯行，而被害人子○○於本院前審準備程
      序時亦證稱當時在溫拿旅館並無看到戌○○等語，然依被
      害人子○○於本院前審準備程序時證稱：當天伊去溫拿旅
      館應徵工作時，面試的人叫伊到承德路與石碑路口見一個
      跟伊一樣要應徵的人並檢驗他的身份證，到該路口時就看
      到戌○○，當時他是自稱是「辰○○」，而所出示的身分
      證也是「辰○○」，之後伊回到溫拿旅館，那個面試的人
      就說剛剛伊檢驗身分證的人（即戌○○）也會過來，接著
      拿飲料給伊喝後，伊沒多久就昏倒了等語（見本院更（一
      ）卷第49頁至第51頁），被告戌○○於本院前審準備程序
      時亦不否認有於附表一編號7所示時間前往石牌路與承德
      路口與被害人子○○見面，並出示上揭變造完成之「辰○○」國民身分證之事實。茲被告戌○○若與本件犯行無涉
      ，何以當時在溫拿旅館與被害人子○○見面之孫英哲囑示
      被害人子○○前往臺北市○○路與承德路口與被告戌○○
      見面，而被告戌○○於被害人子○○前來時何以出示上揭
      變造之「辰○○」國民身分證出示予被害人子○○，並佯
      稱同為應徵之人，是尚難僅因被告戌○○未前往溫拿旅館
      ，即遽認其並未參與此部分強盜犯行。
（五）依上所述，被告戌○○事後翻異前詞，否認參與如附表一
      編號2、3、4、7所示強盜犯行及偽造文書犯行，要屬推諉
      卸責之詞，要無足取，事證明確，被告戌○○犯行，應堪
      認定。
三、論罪部分：
（一）被告行為後，懲治盜匪條例、刑法及刑法施行法、罰金罰
      鍰提高標準條例均經修正，均自95年7月1日生效施行，有
      關本件情形：
  １、修正後刑法第28條關於成立共同正犯之標準，將原來共同
      正犯之共同「實施」犯罪，改為共同「實行」犯罪，剔除
      完全未參與犯罪相關行為之「實行」的「陰謀共同正犯」
      及「預備共同正犯」，是修正後之共同正犯之可罰性要件
      之範圍業已限縮。
  ２、修正前刑法第55條規定「犯一罪而其方法或結果行為犯他
      罪名者，從一重處斷。」，此即學理上所稱之「牽連犯」
      ，然修正後已將之刪除，即改採一罪一罰之原則。
  ３、刑法第56條連續犯之規定予以刪除，連續犯之規定經刪除
      後，原則上數行為將論以數罪，併合處罰，並非較有利於
      被告，依修正刑法第2條第1項規定，比較新舊法結果，仍
      應適用被告行為時之法律即舊法論以連續犯。
  ４、刑法第212條、第320條第1項、第339條法定刑關於罰金刑
      之規定，依刑法施行法第1條之1：「中華民國94年1月7日
      刑法修正施行後，刑法分則編所定罰金之貨幣單位為新台
      幣」、「94年1月7日刑法修正時，刑法分則編未修正之條
      文定有罰金者，自94年1月7日刑法修正施行後，就其所定
      數額提高為30倍。但72年6月26日至年1月7日新增或修正
      之條文，就其所定數額提高為3倍。」亦即由原由以銀元
      計算，並依罰金罰鍰提高標準條例第1條前段提高10倍之
      規定，修正為依新台幣計算並提高為30倍，是關於法定刑
      最高罰金部分，修正前後規定尚無不同。
  ５、被告所為參與附表一中強盜被害人之財物犯行後，懲治盜
      匪條例業經立法院於91年1月8日三讀通過廢止，並將刑法
      第328條、第330條修正，同年月30日經總統公布，於同年
      2 月1日生效施行。而原懲治盜匪條例第5條第1項第1款之
      普通盜匪罪法定刑為「無期徒刑或七年以上有期徒刑」，
      新修正之刑法第328條第1項之普通強盜罪之法定刑為「五
      年以上有期徒刑」、刑法第330條第1項之法定刑為「七年
      以上有期徒刑」，依最高法院見解：（一）、被告盜匪行
      為，在懲治盜匪條例未公布廢止前，依被告行為時所適用
      之法律而言，該條例乃修正前刑法【指民國91年1月30日
      修正、增訂前之刑法】之特別法，依特別法優於普通法之
      法律適用原則，自應適用懲治盜匪條例論處，無適用修正
      前刑法之餘地。（二）、懲治盜匪條例之廢止，與刑法強
      盜、擄人勒贖及其結合犯等相關條文之修正及增訂，係經
      立法院於同日三讀通過，並經總統於91年1月30日同日公
      布。考其立法之目的，在以修正後之刑法取代上開條例，
      避免修正前之刑法發生中間法之效力。故懲治盜匪條例雖
      廢止，然因廢止前後，被告行為在行為時至裁判時，均有
      刑罰規定，該條例之廢止，自屬刑法第2條第1項之行為後
      法律有變更，而非刑事訴訟法第302條第4款、第381條、
      第393 條第4款所稱之刑法「廢止」，亦無所謂因該條例
      之廢止而應回復適用修正前刑法相關條文之餘地。（三）
      、依上說明，被告盜匪行為，法院於91年2月1日以後裁判
      時，依刑法第2條第1項規定，並參酌25年上字第267號、
      28年上字第2397號、51年台上字第2179號諸判例意旨，自
      應就被告行為時有效之懲治盜匪條例與裁判時已修正之刑
      法予以比較適用。至被告行為時修正前之刑法相關條文，
      既不因上開條例廢止而回復，又非中間法，即無所謂比較
      適用問題。故比較新舊法結果自以修正後之刑法第328條
      第1項、第330條第1項有利於行為人，按（修正前）刑法
      第2條第1項前段之規定，應適用裁判時即新修正之刑法第
      328條第1項、第330條第1項之規定論罪科刑。故核被告戌
      ○○、酉○○所為，均係犯修正後刑法第330條第1項攜帶
      兇器結夥三人以上之加重強盜罪。
  ６、綜上，依整體比較之結果，以修正前之刑法對被告較為有
      利，爰依刑法第2條第1項前段規定，適用修正前之刑法及
      相關法令予以處斷。
（二）核被告酉○○所為，就附表一編號4、5部分，係犯修正後
      刑法第330條第1項之結夥三人以上加重強盜罪，就附表一
      編號6、8部分係犯修正後刑法第328條第1項之普通強盜罪
      ，而就詐取被害人陳俊榮國民身分證部分，係犯刑法第33
      9條第1項之詐欺取財罪。被告戌○○就附表一編號2、3、
      4部份係犯修正後刑法第330條第1項之結夥三人以上加重
      強盜罪，就附表一編號七部份係犯修正後刑法第328條第1
      項之普通強盜罪，又就冒名典當強劫而來之財物，暨冒名
      前往銀行開戶部分，係犯刑法第216條、第210條之行使偽
      造私文書罪、第216條、第212條之行使變造特種文書罪及
      第339條第1項之詐欺取財罪；至被告戌○○所犯行使偽造
      私文書犯行，其偽造印章所得之印文或偽造署押，為偽造
      私文書之部分行為，暨被告戌○○偽造私文書及變造特種
      文書後復持以行使，其偽造及變造之低度行為應為行使之
      高度行為所吸收，均不另論罪。而查本件地○○組成犯罪
      集團，被告戌○○及酉○○二人原係依地○○刊登徵求男
      性公關司機之廣告，而前往應徵時，經地○○吸收而加入
      該犯罪集團，並非自始即與地○○等有所謀議，已難認就
      地○○等所有犯行悉應共負其責，且查本件犯行悉由地○○主導，由地○○依各次之犯行指派特定之人實施，並非
      由所有人謀議後再推由其中數人實施，被告戌○○及酉○○即應僅就渠等實際參與之部分與該次共同實施者共負其
      責，是被告戌○○及酉○○各所犯附表一所示之強盜犯行
      ，分別與地○○及各次共同參與者（各如附表一行為人欄
      所載，酉○○參與其中編號4、5、6、8之強盜犯行；戌○○參與其中編號2、3、4、7之強盜犯行），具有共同犯意
      聯絡及行為分擔，均為共同正犯。而被告戌○○就行使偽
      造私文書、行使變造特種文書及詐欺取財犯行，與地○○
      間，暨被告酉○○所犯詐取陳宗榮國民身分證犯行，與地
      ○○、孫英哲間，分別具有犯意聯絡及行為分擔，均為共
      同正犯。而被告戌○○、酉○○各先後多次強盜犯行，各
      時間緊接，手段相似，觸犯強盜罪之基本構成要件相同之
      罪名，顯均係基於概括犯意為之，各均應依連續犯規定，
      各論以一連續加重強盜罪，並加重其刑；又被告戌○○先
      後多次行使變造特種文書、行使偽造私文書及詐欺取財犯
      行，時間緊接，手段相似，觸犯犯罪基本構成要件相同之
      罪名，顯係基於概括犯意為之，亦應依連續犯規定，論以
      一連續行使偽造私文書罪、一連續行使變造特種文書罪及
      一連續詐欺取財罪，並加重其刑。被告戌○○、酉○○所
      犯上開各罪間，具有方法行為、目的行為之牽連犯關係，
      屬牽連犯，均應從一重之連續加重強盜罪處斷。至公訴人
      雖未就被告酉○○附表一編號5所示強盜犯行及被告酉○○詐取被害人陳俊榮國民身分證之詐欺取財犯行提起公訴
      ，惟被告酉○○此部分強盜及詐欺取財犯行與公訴人起訴
      強盜犯行間具有連續犯或牽連犯之裁判上一罪關係，自應
      併予審判。被告酉○○行為時為精神耗弱之人，依刑法第
      19條第2項減輕其刑；以上並先加重後減輕之。
七、原審就被告戌○○、酉○○部分，以其犯行事證明確，予以
    論罪科刑，固非無見。惟查：被告行為後，懲治盜匪條例
    業於91年1月30日公布廢止，刑法第328條、第330條則於同
    日修正公布，原判決未及為新舊法比較適用，仍依懲治盜匪
    條例第五條第一項第一款之罪論罪科刑，尚有未洽。被告
    行為後，刑法相關規定，亦經修正公布生效，原判決未及比
    較適用，亦有未合，被告酉○○僅參與附表一編號4、5、
    6、8；地○○參與附表一編號2、3、4、7強盜犯行，原審認
    被告戌○○、酉○○應就地○○等犯罪集團所為「全部」強
    盜犯行，均應負共犯之責，其論斷亦有未當。被告酉○○
    行為時係精神耗弱之人，已如前述，原判決未於事實載明並
    依法減輕其刑，同有未當。共同被告地○○分別指定特定
    人為強盜或詐欺，各該強盜所得或詐欺所得之證件均交予地
    ○○，而地○○即利用不知情之刻印人員偽造「辰○○」、
    「宋玉欽」及如附表三所示之印章，嗣地○○再依需要交付
    被告戌○○或巳○○，以供向汽車商行或當舖，將小客車出
    售或典當之用，或供至上揭銀行、郵局開戶之用，而查被告
    戌○○悉依地○○指示而為上揭犯行，並無何積極證據足資
    證明被告戌○○有與地○○共謀偽造上揭印章，或由地○○
    指示被告戌○○前往委由他人代刻印章，自難令被告戌○○
    應與地○○共負偽造印章罪責，原審認被告戌○○應與地○○共負偽造印章罪責，其論斷亦有未洽，而此部分並未據公
    訴人提起公訴，自無庸為何諭知。公訴人並未起訴被告戌
    ○○有參與強盜被害人Ａ○○財物之犯行，原審亦認被告戌
    ○○無此部分強盜犯行，惟竟認此部分亦據公訴人提起公訴
    ，因與被告戌○○上揭所犯強盜犯行間具有連續犯之裁判上
    一罪關係，而不另為無罪之諭知，其論述實有未合。
    被告酉○○矢口否認有參與強盜被害人Ｃ○○財物之犯行
    ，並辯稱：伊係88年7月下旬始前往應徵而加入地○○犯罪
    集團等語，而查被告酉○○自警詢之初，即供稱伊於88年7
    月26日前往應徵，自同年月29日才開始上班等語（見88年度
    偵字第19236號偵查卷第5頁背面至第6頁），而依被害人Ｃ
    ○○於警詢時供稱88年6月29日凌晨伊接獲林經理（即巳○○）電話而前往桃園市○○路Ｕ２ＫＴＶ見面，在ＫＴＶ時
    林經理有連絡他的弟弟（即丁○○）前來，在場者還有黃經
    理（即徐詩桓），伊喝了幾杯啤酒就昏迷了，醒來時身上證
    件及財物都不見了等語（見同上偵字第19236號偵查卷第8頁
    至第9頁），並未指述被告酉○○有在場共同參與使其昏迷
    並強盜財物之犯行，嗣被害人Ｃ○○於原審法院審理時到庭
    亦未指述當時有一綽號「小偉」者（即原判決認定之被告酉
    ○○）在場，而同案被告丁○○當庭亦供稱當時酉○○並未
    在場云云（見原審卷二第113頁正面），是被告酉○○既始
    終供認係於88年7月下旬前往應徵時始行加入地○○之集團
    ，而並無何積極證據足資證明被告酉○○之前即已加入地○○集團而參與強盜犯行，被告酉○○所辯並無參與強盜被害
    人Ｃ○○財物犯行等語，應堪採信，原審認被告酉○○同有
    此部分強盜犯行，並予論罪科刑，實有未洽，惟被告酉○○
    此部分犯行並未據公訴人提起公訴，自無庸為何諭知。原
    判決附表陸編號3、6、8（本院判決已刪除）之存摺係以共
    犯地○○名義所開設，並非冒用他人名義開設取得，原判決
    竟認係以贓物證件及偽造之印章開設，核與事實不符，亦有
    不當。是被告戌○○及酉○○上訴意旨否認有上述強盜犯行
    ，固無理由。然原判關於被告戌○○、酉○○部分，既有上
    揭可議之處，自應由本院予以撤銷改判。爰審酌被告戌○○
    、酉○○之素行，犯罪之動機、目的、手段、參與犯罪之件
    數，因而所致生之危害，獲得之利益，及犯罪後對於強盜部
    分否認參與之態度等一切情狀，分別量處如主文第2項至第3
    項所示之刑。
八、附表二「沒收物品」欄所示之物品及偽造之印文、署押，扣
    案如附表三偽造之印章、附表四所示扣案之存摺及「沒收物
    品」欄所示偽造之印文、署押，暨扣案之如附表五編號1、2
    、5、6、7、11、12、15、16、20、22、23、24、25、26 、
    27、28、29、34、35、36所示之物；分別係偽造之印章、署
    押、印文，及共犯地○○所有而供犯罪所用之物及因被告等
    犯罪所得之物，均應依刑法第219條及第38條第1項第2款、
    第3款宣告沒收。至被告戌○○供變造國民身分證使用之照
    片，雖為被告戌○○所有供犯本件所用之物，然變造之身分
    證並未據扣案，暨供被告戌○○出售、典當小客車及開設銀
    行、郵局帳戶所使用偽造之宋玉欽、辛○○、陳俊榮、孫玉
    堂印章各一枚，亦均未據扣案，目前是否存在不明，為免執
    行困難，爰不予宣告沒收；其餘偽造買賣契約書、切結書、
    委託書、開戶申請書及印鑑卡等文件，業因行使交付各被害
    人及銀行、郵局所有，已非被告等所有，自不得宣告沒收。
九、公訴意旨另以：被告戌○○另涉有附表六編號1（被害人甲○○）、2（被害人辰○○）及4（被害人宋玉欽）之犯行。
    ，因認被告戌○○就此部份同涉有（廢止前）懲治盜匪條例
    第5條第1項第1款之強盜罪嫌等情。
（一）按犯罪事實應依證據認定之，無證據不得認定犯罪事實，
      刑事訴訟法第154條第2項定有明文。而所謂認定犯罪事實
      之證據，係指足以認定被告確有犯罪行為之積極證據而言
      ，該項證據自須適合於被告犯罪事實之認定，始得採為斷
      罪資料，如未能發現相當證據，或證據不足以證明，自不
      能以推測或擬制之方法，以為裁判之基礎（參照最高法院
      29年上字第3105號、40年臺上字第86號及30上字第816號
      判例）。
（二）訊據被告戌○○矢口否認有此部分犯行。
（三）經查：
    被害人甲○○於原審法院審理時證稱當天是一個矮小之男
      子來接伊至新莊市○○路新合歡賓館，直到伊昏迷前，均
      只有該矮小之男子在場等語，並未指認被戌○○犯案（見
      原審卷90年2月15日訊問筆錄），而共同被告巳○○亦供
      稱對該案沒有印象，不記得有無作此案，並未見過證人甲○○云云（見原審卷90年2月15日訊問筆錄）。
    另同案被告丁○○於警詢供稱辰○○部分係伊與酉○○共
      同犯案等語（見同上偵字第21549號偵查卷（一）第115頁
      背面至第116頁正面），且被害人宋玉欽於警詢時當場指
      認被告戌○○並不是強盜其財物之人（見同上偵字第1915
      9號偵查卷第75頁背面至第76頁正面、偵字第21549 號偵
      查卷（二）第89頁背面至第91頁）。依上所述，並無積極
      證據足認被告戌○○確有參與此部分犯行，自難遽令被告
      戌○○應負此部分罪責。
    綜上所述，不能證明被告戌○○此部分犯罪；惟因起訴意
      旨認此部分與被告戌○○前揭論罪科刑部分，有連續犯或
      牽連犯之裁判上一罪之關係，爰不另為無罪之諭知。
乙、上訴駁回部分：
一、起訴意旨另略以：地○○自民國八十八年五月間某日起，組
    盜匪集團，共同意圖為自己不法之所有並基於概括之犯意，
    自88年5間某日起，先在各地報紙上刊登徵求男性公關司機
    之廣告（應徵者須自備小客車），再指派由宇○○等人接聽
    應徵電話，並將徵者資料登載於地○○事先設計之表格內，
    交予地○○透過電腦網際網路查詢應徵者所有之自用小客車
    之相關資料（貸款、稅金、交通違規），並與應徵者約定面
    試時間、地點後，地○○再指派集團內之成員數人一組（通
    常是二人或三人），分別扮演公司員工、小姐、其他應徵者
    前往赴約，並趁機於應徵者之飲料內摻入迷藥，使應徵者飲
    用後致不能抗拒時，再取走其所有之小客車及身上證件、財
    物，交予地○○指定集團內之成員將小客車或其他貴重財物
    典當，並分配予參予之人。被告丑○○並參與起訴書附表（
    節錄）如下之行為：
┌──┬───┬────┬────────┬────┬───┐
│編號│ 犯罪 │犯罪地點│   犯罪事實     │所得財物│參與作│
│    │ 時間 │        │                │        │案被告│
├──┼───┼────┼────────┼────┼───┤
│１  │88.5.3│板橋市西│由孫英哲通知被害│車號DJ-0│宇○○│
│    │1下午 │門路二十│人戊○○前往上開│057、身 │孫英哲│
│    │三時許│號（夢綺│地點以面試，陳薇│分證、行│丑○○│
│    │      │賓館）  │文、丑○○出面以│照、行動│巳○○│
│    │      │        │迷藥摻入七喜汽水│電話一支│      │
│    │      │        │中致其昏迷，無法│00000000│      │
│    │      │        │抗拒後離去，並通│87、現金│      │
│    │      │        │知巳○○前往搜刮│三千元。│      │
│    │      │        │被害人財物後離去│        │      │
│    │      │        │。              │        │      │
├──┼───┼────┼────────┼────┼───┤
│  │8807上│新莊市（│由巳○○自稱「蔡│車號GX- │巳○○│
│    │旬某日│米樂奇  │先生」、丁○○自│2323、身│(蔡先 │
│    │下午四│KTV六樓 │稱「洪經理」、及│分證、駕│生）  │
│    │時許  │包廂）  │另一名不詳女子，│照、行照│丁○○│
│    │      │        │將被害人壬○○帶│、行動電│(洪經 │
│    │      │        │往上開地點面試，│話手機、│理)   │
│    │      │        │再以迷藥摻入啤酒│健保卡。│丑○○│
│    │      │        │中致其昏迷後，帶│        │      │
│    │      │        │往旅館內，搜刮身│        │      │
│    │      │        │上財物後離去。  │        │      │
└──┴───┴────┴────────┴────┴───┘
    因認被告丑○○亦涉有犯懲治盜匪條例第5條第1項第1款之
    普通盜匪罪嫌，刑法第216條、第210條之行使偽造私文書罪
    嫌，第339條第1項之詐欺取財罪嫌云云。
二、公訴人認被告丑○○涉有前揭罪嫌，無非係以：被害人戊○○、壬○○確實於起訴書附表一編號1、18之時地被強盜之
    事實，且編號1部分被告丑○○有在現場；編號18部分，同
    案被告巳○○雖於偵查中曾供稱被告丑○○有參與等為其論
    據。
三、訊據被告丑○○堅決否認有參與強盜戊○○財物之犯行，並
    辯稱：我確實不是他們集團的人，從頭到尾，我都不知情，
    當時我在電子公司上班，那段時間我常與宇○○聯絡，當日
    原本要去監理站辦駕照，途中宇○○打電話給我要我陪她去
    一個地方，也沒跟我說要做何事，我沒參與他們犯案。雖然
    有於附表一編號1所示時地與同案被告宇○○一起前往夢綺
    賓館與被害人戊○○見面，但宇○○沒說要做什麼，到賓館
    時伊在門口等，宇○○就帶戊○○過來，三人一起到賓館房
    間，後來宇○○拿錢叫伊買舒跑、汽水及啤酒各一瓶，伊買
    回來後就拿舒跑喝，至於戊○○如何喝飲料伊沒看到，宇○○有無在戊○○飲料內下葯，伊也沒看到，其間伊有離開約
    20分鐘，回來後就看到戊○○昏迷在床上，宇○○叫伊不要
    問，渠等就離開了，不知戊○○被強盜一事；至於編號18部
    分，根本不知情等語。
四、按犯罪事實應依證據認定之，無證據不得推定其犯罪事實。
    刑事訴訟法第一百五十四條定有明文。又認定犯罪事實應依
    證據，為刑事訴訟法所明定，故被告否認犯罪事實所持之辯
    解，縱屬不能成立，仍非有積極證據足以證明其犯罪行為，
    不能遽為有罪之認定。又事實之認定，應憑證據，如未能發
    現相當證據，或證據不足以證明，自不能以推測或擬制之方
    法，以為裁判基礎。再告訴人之指訴係使被告受刑事訴追為
    目的，其所述被害情形，如無瑕疵可指，而就其他方面調查
    又與事實相符，其供述固未始不能採為判決之基礎，惟其陳
    述倘尚有瑕疵，則在未究明前，即難遽採為論罪科刑之根據
    。最高法院分別著有30年度上字第1831號、40年度台上字第
    86號、61年台上字第3099號判例意旨可資參照。
五、經查：
   １、關於起訴書附表一編號1部分：
（一）被害人戊○○如何於附表一編號1所示時地遭強盜財物乙
      節，業據被害人戊○○於警詢、偵查中及原審法院審理中
      迭次指述綦詳在卷，此部分乃係事實事實，自無再傳訊被
      害人戊○○之必要。惟本案所要探討者，乃是被告丑○○
      是否有參與女意思，與其他共同被告間，有無犯意之聯絡
      ，與行為分擔爾。
（二）被害人戊○○係因從報紙看到應徵男性公關司機之廣告，
      打電話聯繫後，經依通知前往夢綺賓館，而與被告丑○○
      、宇○○二人見面，之後由被告丑○○外出購買汽水、啤
      酒等飲料，返回後由同案被告宇○○背對戊○○，被告宇
      ○○則與被告丑○○面對面開啟飲料，再由被告宇○○將
      飲料交予被害人戊○○飲用，未久被害人戊○○即不省人
      事，至當晚10時許醒來時發現財物已遭洗劫等情，此據被
      害人戊○○於警詢及原審法院審理中迭次指述綦詳在卷（
      見88年度偵字第19159號偵查卷第100頁至第101頁背面、
      同上偵字第21549號偵查卷（一）第143頁背面至第146頁
      正面，原審卷（一）第168 頁背面至第169頁背面、原審
      卷（三）第243頁至第245頁）。
（三）被害人戊○○於警訊時係指稱：「宇○○就叫丑○○去買
      飲料，過一會後，丑○○買了三瓶飲料，買回來後，宇○○就走到房間門口去接她，宇○○背對著我，丑○○面向
      我（二人面對面），隔一會後，宇○○就把他們面對面時
      倒入紙杯中之汽水拿給我喝，我喝完後，即不醒人事了」
      云云（見88 年度偵字第20897號卷第12頁正面）；於原審
      審理時亦證稱「宇○○叫丑○○去買飲料，一瓶是七喜，
      另一瓶是啤酒，上來後，宇○○背對著我，丑○○面對著
      我，二個人倒飲料給我喝，是宇○○以杯子盛給我，喝了
      不到1分鐘就覺得頭昏，想趴下，過不久就說著了」云云
      （見原審88年10月25日訊問筆錄）、「我們三人就到房間
      去，一進去裡面，都是宇○○與我交談，交談到一半時，
      宇○○就叫丑○○去買飲料，她買回來後，宇○○立刻向
      前走過去背對我，他們二人就在那裡開飲料，我有看到丑
      ○○開飲料的動作，接著宇○○就端了一杯飲料給我喝，
      我喝了飲料大約過十分鐘後，就昏睡過去了」云云（見原
      審89年9月5日訊問筆錄）；是被告丑○○既面對被害人戊○○，衡情應沒機會當著江某的面下藥，且汽水係被告宇
      ○○倒入紙杯遞給江某，故本件應係被告宇○○乘機在汽
      水內下藥無訛，是被告丑○○辯稱伊未在飲料中下藥云云
      ，應屬可採。
（四）共同被告宇○○於偵查中供稱：「（88年5月31日是否與
      丑○○一同至夢綺賓館與戊○○見面﹖）是的」、「（當
      天是否林女外出買飲料﹖）是的，他共買一瓶汽水、一瓶
      運動飲料、三瓶啤酒」、「（迷藥何人所放﹖）我不知道
      」、「（林女買飲料回來交予何人﹖）他回來直接拿啤酒
      給我，並拿汽水給戊○○」、「（林女回賓館是否你開門
      ﹖）是的」、「（當天尚有何人一同前往﹖）小毛也有去
      」、「（如何離開﹖）我與林女各自坐計程車回家」、「
      （為何找林女去﹖）因小毛叫我赴約，我一人不方便，就
      找林女一同去」、「（林女有無分到錢﹖）沒有」云云（
      見卯○88年度偵字第19159號偵卷第185頁正面至186頁正
      面），又供稱：「（是否於88年5月31日在板市夢綺賓館
      與丑○○迷昏戊○○取走其汽車及車上證件、財物﹖）當
      天是小毛叫我在該賓館等人，我便找丑○○一起去，後來
      江某來了之後，他說他很累，因他前晚沒睡，後來口渴，
      我請林女出去買飲料回來，我喝三瓶啤酒，林女拿飲料給
      江某喝，我們三人便在房間理聊天，後來林女說要下去打
      電話回家，沒多久江某就開始打瞌睡，過一會小毛有打電
      話問我在那個房間，我告訴他後就和林女先離開了」云云
      （見卯○88年度偵字第19159號偵卷第240頁正面、反面）
      ；是被告丑○○係因被告宇○○臨時邀約，始陪同被告宇
      ○○至夢綺賓館，事後又係先行離去，且未分到錢，足見
      被告丑○○未參與該次強盜犯行無訛；且被告宇○○自承
      係孫英哲要伊去夢綺賓館赴約，孫英哲亦參與該案，且於
      被害人戊○○昏迷後，孫英哲打電話來問在那個房間，而
      被告丑○○如上所述並未參與該次犯行，是該次迷昏被害
      人戊○○者應係被告宇○○無訛。
（五）而同案被告宇○○於原審法院審理時並坦承參與附表一編
      號1所載強盜被害人戊○○財物之犯行（見原審卷（一）
      第59 頁正面），其於原審供稱：「小毛要我去帶人，我
      便約丑○○陪我一起去，去了之後我口渴，請林女去買飲
      料，我將杯子遞給戊○○，江某跟我說他前一天沒睡，在
      跟我講話時已在打瞌睡，丑○○說要打電話便下樓，我沒
      印象江某何時睡著，林女上來時，他已躺下」云云（見原
      審88年12月21日訊問筆錄），已證被告丑○○確無參與該
      次犯行無訛。
（六）共同被告即證人地○○於本院證稱︰「被害人戊○○那件
      是宇○○（已被判刑確定）去做的，宇○○在找不到集團
      內女性陪同的情形下，他就找他的一個同學（即被告丑○○）一起到賓館．．．當天在犯案過程中，宇○○打電話
      回來，告知他同學（即被告丑○○）感覺不對，就先離開
      賓館，於是我就要孫英哲到醫院去把集團另一位女成員『
      阿琪』（註：此為音譯，或亦稱『阿綺』或『阿琦』）帶
      到賓館去陪宇○○。後來是宇○○把戊○○的車子、證件
      等物拿回到板橋市○○路巳○○兄弟租屋處由我改造證件
      之後，拿給集團其他人去典當。」、「因為我之前要維護
      身為我女友宇○○所以我才會在上訴審時作不實的陳述。
      」「（辯護人林問：戊○○那件，巳○○是否有到賓館去
      ？證人地○○答）沒有。當天宇○○犯案完之後，把車子
      與證件交回四川路巳○○兄弟租屋處給我時，巳○○從頭
      到尾都跟我在一起。．．．當天有一位綽號小白的朋友，
      在巳○○的租屋處教導他們偽造證件。」、「（受命法官
      問：你說你都在幕後，現場情形你不清楚，你如何知道強
      盜現場的分工？證人地○○答：）我的意思是有些案件是
      我直接分配，有些則是由孫英哲、巳○○等人在負責。但
      是大部分都是我用電話在遙控。」（參見95年9月13日審
      判筆錄）。證人地○○上開證詞與伊在偵查程序及第一審
      審理程序中表示「丑○○只知是宇○○之國中同學︰已有
      許久未再見面，又如何教唆犯罪」之陳述完全相符，亦與
      宇○○在偵查中之相關陳述相符，有相當的一致性，復經
      交互詰問程序，應可採信。
（七）至另一共同被告即證人巳○○自88年8月12日遭到逮捕以
      來，從警訊、偵查及歷審之審理程序中，對被害人戊○○
      一案，均供稱伊只是賣車，對犯罪過程一無所悉，從來不
      曾提及丑○○曾經在犯場地點樓下等車等情節。巳○○之
      供述︰91.10.4之訊問筆錄（參見上訴審卷宗第222頁），
      供稱伊不曾在工作及犯罪地點見過被告丑○○︰「問︰是
      否認識庭上被告丑○○？答︰認識，在吃飯時見過，是臨
      時約的，地○○帶我們一起去，在工作及犯罪地點沒見過
      她。」；89.6.27訊問筆錄（參見第一審卷宗(三)第164頁）
      供稱伊與被告丑○○僅見過一、二次面，且都是在聚會的
      場合（並非在犯罪場合）︰「︰…被警查獲前我見過被告
      丑○○一、二次︰一次是在淡水吃海產時，…另一次是在
      板橋市的一家歌神KTV。」巳○○並不知起訴書附表編號
      一之案件是被告宇○○與何人共同所為，亦不知被告丑○○有無在場；其於88.8.31警訊筆錄（參見偵查卷宗(二)第
      165頁）供稱不確定被害人戊○○案是「秀秀」與阿娟或
      阿綺去作的︰「…被害人戊○○被強盜案，就是秀秀與『
      阿娟』或『阿綺』去作的。」；其在於88.10.18訊問筆錄
      （參見第一審卷宗(一)第126、127頁）供稱不知被告丑○○
      有無在場︰「問︰編號1的部分與何人作案？答︰我只是
      賣車，下藥是誰我不知道，車及相關證件是孫英哲交給我
      ，戊○○的身分證上貼我照片。」、「問︰賣或典當？答
      ︰典當，在板橋市○○路上，用江某名義當，當20幾萬元
      ，錢，我一出來就交給小毛孫英哲，他拿1萬多給我，我
      有看到孫某將錢交給地○○，事後我聽到宇○○說戊○○
      突然醒來，丑○○當時是否在場我不知道。」89.6.27訊
      問筆錄（參見第一審卷宗(三)第164頁）供稱不知該案是何
      人所為︰其稱「答︰我只是賣車，這車子是被告地○○交
      給我的，至於被告地○○是如何取得此車子我並不清楚，
      是否為被告宇○○、被告丑○○所為我不清楚。」；被害
      人戊○○的車是「小毛」孫英哲或地○○交給巳○○；89
      . 8.12警訊筆錄（參見偵查卷宗(一)第35、36頁）供稱車子
      是「小毛」孫英哲交給伊，且由伊與孫英哲一同前去當車
      ，除此之外，並未提及有其他人同行︰「問︰你是否有在
      新莊市典當乙部DJ-0057號自小客車？答︰我在民國88年6
      月底7月初，詳細日期忘記了，與綽號「小毛」的男子共
      同駕駛DJ-0057號自小客車，前往典當，得款新台幣22萬
      元。問︰該車是何人的？答︰車子是一位叫戊○○的。問
      ︰車子來源？答︰我不知道，要問「小毛」、地○○他們
      才知道。」；88.9.14偵訊筆錄（參見偵查卷宗(二)第192頁
      ）供稱車子是地○○叫伊和「小毛」孫英哲將汽車拿去典
      當︰「答︰…當天是地○○叫我和「小毛」將汽車拿去典
      當。」3、88.10. 18訊問筆錄（參見第一審卷宗(一)第126
      頁背面）供稱車子是孫英哲交給伊︰「問︰編號1的部分
      與何人作案？答︰我只是賣車，下藥是誰我不知道，車及
      相關證件是孫英哲交給我，戊○○的身分證上貼我照片。
      」89.6.27審理筆錄（參見第一審卷宗(三)第164頁）改稱車
      子是地○○交給伊︰「答︰我只是賣車，這車子是被告地
      ○○交給我的，至於被告地○○是如何取得此車子我並不
      清楚，是否為被告宇○○、被告丑○○所為我不清楚，被
      警查獲前我見過被告丑○○一、二次，一次是在淡水吃海
      產時，…另一次是在板橋市的一家歌神KTV。」；90.3.26
      審判筆錄（參見第一審卷宗(四)）供稱已不記得車子是何人
      交給伊︰「問︰被害人戊○○本案自小客車是誰交付給你
      的？答︰同以前所述，因為事隔太久，無法確定，應該就
      是跟我以前所說的一樣。」因此，其在本院審理中突然改
      稱伊當時是在夢綺賓館樓下等車，顯非事實。況且依常理
      而言，犯罪行為人完成犯罪行為後，必定要儘速離開犯罪
      現場，以免被人發覺，否則一旦被害人醒來，犯罪行為人
      豈不當場被逮？本案之犯罪集團之犯罪手法亦是如此，車
      一到手就立即離開犯罪地點而將車開回工作地點，再進行
      相關證件之變造及賣車（88.8.31警訊筆錄，參見偵查卷
      宗(二)第163頁）。因此，證人巳○○在95.7.5供稱伊當時
      在賓館樓下等車等了好幾個小時，才由孫英哲、宇○○及
      被告丑○○共同在賓館樓下將車交給伊．．．云云，如此
      說法，則被告等人無異逗留犯罪現場而自陷險地數小時，
      亦大違常情，顯非事實。應以地○○之證詞較為可信，即
      當時伊與巳○○均在板橋四川路巳○○的租屋處等待，並
      以電話遙控宇○○犯罪，並等宇○○將車開回來之後再進
      行證件之變造及賣車，較為合理。
（八）由戊○○、宇○○及證人地○○、巳○○上開供述，應可
      以證明以下事實︰被告丑○○只是偶然應邀到犯罪現場，
      對於犯罪事實與行為人宇○○並無任何犯意的聯絡。被告
      丑○○是在不知情之情況下出去替大家買飲料，並未協助
      下藥，無犯罪行為之分擔。被告丑○○並未參與分贓。被
      告巳○○根本不曾跟被告丑○○一同到犯罪現場的賓館樓
      下，在犯罪現場及其附近見過被告丑○○。被害人戊○○
      的車是被告地○○及孫英哲交給巳○○去賣的，並且由孫
      英哲與巳○○二人一同前去當鋪，交車及賣車的過程與宇
      ○○與被告丑○○無關。巳○○之所以在警訊時指認被告
      丑○○，並不是因為伊在犯罪地點見過被告丑○○，而是
      依據宇○○的傳聞供述，且該傳聞供述的內容並不明確。
      是本案此部份，不能證明被告丑○○犯罪。
  ２、關於起訴書附表一編號18部分：
（一）同案被告巳○○雖於偵查中曾供稱附表一編號18犯行係其
      與被告丁○○及丑○○共犯云云。
（二）然同案被告巳○○於原審法院審理中即改稱：當時一起犯
      編號18的那個女的，伊確定不是丑○○，當初地○○要伊
      自稱潘先生帶壬○○去KTV面試，而且要看他的駕照與身
      分證，然後伊就帶壬○○去KTV，該KTV是地○○訂好，指
      派丁○○負責面試，伊帶壬○○到KTV包廂時，丁○○已
      經與一位女的在那裡了，當時跟丁○○在一起的，伊確定
      不是丑○○，而之後伊也沒見過那個女的等語（見原審卷
      89年6月27日訊問筆錄）。
（三）共同被告丁○○於原審審理時供稱：「（問起訴書附表一
      編號18之犯罪事實是否與丑○○、巳○○共同實施﹖）當
      天是孫英哲先帶來一位女孩子，由該女子與我先到KTV包
      廂等，再由巳○○帶壬○○古來KTV包廂，那個女的不是
      丑○○，之後我就再也沒見過那個女的」等語（見原審89
      年6月27日訊問筆錄）。
（四）參以附表壹編號18被害人壬○○於警訊僅當面指認被告巳
      ○○是強盜其財物之人，自稱蔡先生，惟未指認被告丑○○有共同犯案（見88年度偵字第19159號偵卷第98頁反面
      至99頁反面、88年度偵字第21549號卷第二宗第13頁反面
      至14頁反面）；又被害人壬○○於原審審理時供稱「（提
      示丑○○照片，問當時有此女﹖）當時有女生畫濃妝」、
      「（問在KTV 的女生有無戴眼鏡﹖）沒有，她有點胖胖的
      ，十分鍾後我便不醒人事，當場指認也不知道是否可指認
      ，小古介紹她是傳播公司人員」、「（問有無看過鄭雅綺
      ﹖）有點像KTV的女孩，我不確信，有點模糊，KTV的女孩
      長髮過肩」云云（見原審88年12月28日訊問筆錄），是被
      害人壬○○並不能確切指認被告丑○○是共同強盜其財物
      之人。
（五）由上開共犯及被害人之所述，綜合以觀，尚難徒憑同案被
      告巳○○上揭偵查中所述，即遽認被告丑○○有參與此起
      訴書附表一編號18部分之犯行。被告丑○○被訴附表一編
      號18所示之犯行，即屬不能證明其犯罪。
六、綜上，本件被告丑○○被訴之普通盜匪、行使偽造私文書、
    詐欺取財等罪嫌，均查無積極證據可資認定被告有公訴人指
    訴之犯行，是不能證明被告犯罪。
七、原判決就被告丑○○部分，以不能證明被告丑○○犯罪而為
    無罪之諭知，並無不合。檢察官上訴意旨以：「被告丑○○
    直接參與強盜行為，業據共犯及被害人指訴甚詳，原審僅以
    共犯事後迴護之詞，即認丑○○未涉案，顯有未洽」等語；
    指摘原判決不當，為無理由，應予駁回。
據上論斷，應依刑事訴訟法第368條、第369條第1項前段、第364
條、第299條第1項前段，刑法第2條第1項、第28條、第56條、修
正前第2條第1項前段、修正後第330條第1項、修正後第328條第1
項、第216條、第210條、第210條、第339條第1項、第55條、第
19條第2項、第219條、第38條第1項第2款、第3款、罰金罰鍰提
高標準條例第1條前段，判決如主文。
本案經檢察官許睦坪到庭執行職務。
中    華    民    國    95    年    11    月    22    日
                  刑事第十三庭  審判長法  官 王炳梁
                                      法  官 李錦樑
                                      法  官 林婷立
以上正本證明與原本無異。
如不服本判決，應於收受送達後十日內向本院提出上訴書狀，其
未敘述上訴之理由者並得於提起上訴後十日內向本院補提理由書
（均須按他造當事人之人數附繕本）。
                                      書記官 廖逸柔
中    華    民    國    95    年    11    月    22    日
附錄本案論罪科刑法條全文：
修正後中華民國刑法第330條：
犯強盜罪而有第321條第1項各款情形之一者，處7年以上有期徒
刑。
前項之未遂犯罰之。
修正後中華民國刑法第328條：
意圖為自己或第三人不法之所有，以強暴、脅迫、藥劑、催眠術
或他法，至使不能抗拒，而取他人之物或使其交付者，為強盜罪
，處5年以上有期徒刑。
以前項方法得財產上不法之利益或使第三人得之者，亦同。
犯強盜罪因而致人於死者，處死刑、無期徒刑或10年以上有期徒
刑；致重傷者，處無期徒刑或7年以上有期徒刑。
第1項及第2項之未遂犯罰之。
預備犯強盜罪者，處1年以下有期徒刑、拘役或3千元以下罰金。
刑法第216條：
行使第210條至第215條之文書者，依偽造、變造文書或登載不實
事項或使登載不實事項之規定處斷。
刑法第210條：
偽造、變造私文書，足以生損害於公眾或他人者，處5年以下有
期徒刑。
刑法第212條：
偽造、變造護照、旅券、免許證、特許證及關於品行、能力服務
或其他相類之證書、介紹書，足以生損害於公眾或他人者，處1
年以下有期徒刑、拘役或3百元以下罰金。
刑法第339條第1項：
意圖為自己或第三人不法之所有，以詐術使人將本人或第三人之
物交付者，處5年以下有期徒刑、拘役或科或併科1千元以下罰金
。
附表一：
┌──┬───┬────┬───┬────────┬────┬───┐
│編號│ 犯罪 │犯罪地點│被害人│犯罪事實        │所得財物│ 作案 │
│    │ 時間 │        │      │                │        │ 被告 │
├──┼───┼────┼───┼────────┼────┼───┤
│１  │88.5.3│板橋市西│戊○○│由孫英哲通知被害│車號DJ-0│宇○○│
│    │1下午 │門路20號│      │人前往上開地點以│057、身 │孫英哲│
│    │3時許 │ (夢綺賓│      │面試，宇○○出面│分證、行│巳○○│
│    │      │館)     │      │並委請無犯罪故意│照、行動│      │
│    │      │        │      │之丑○○代為購買│電話1支 │      │
│    │      │        │      │飲料後，宇○○以│00000000│      │
│    │      │        │      │迷藥摻入七喜汽水│ 87、現 │      │
│    │      │        │      │中致其昏迷，無法│金3千元 │      │
│    │      │        │      │抗拒後離去，並通│。      │      │
│    │      │        │      │知巳○○前往搜刮│        │      │
│    │      │        │      │被害人財物後離去│        │      │
│    │      │        │      │。              │        │      │
├──┼───┼────┼───┼────────┼────┼───┤
│２  │880716│新竹市林│未○○│由巳○○自稱「何│車號R3-5│巳○○│
│    │下午4 │森路(法 │      │先生」、孫英哲自│820、身 │(何先 │
│    │四時許│老王KTV │      │稱「小毛」佯裝應│分證、駕│生)   │
│    │      │)       │      │徵者、及戌○○三│、行照、│孫英哲│
│    │      │        │      │人，將被害人帶往│電話2支 │(應徵 │
│    │      │        │      │上開地點，再以迷│、卡地兒│者)   │
│    │      │        │      │藥摻入飲料中致其│手錶1只 │戌○○│
│    │      │        │      │昏迷後，帶往旅館│、黃金項│(司機)│
│    │      │        │      │內搜刮身上財物後│鍊1條、 │      │
│    │      │        │      │離去。          │現金1萬6│      │
│    │      │        │      │                │千元。  │      │
├──┼───┼────┼───┼────────┼────┼───┤
│３  │880721│桃園縣中│Ｄ○○│由孫英哲聯絡後，│車號-V4-│戌○○│
│    │下午一│壢市復興│      │由巳○○自稱職員│7823、身│(應徵 │
│    │時許  │路(東方 │      │，戌○○佯裝另名│分證、駕│者)   │
│    │      │不敗KTV │      │應徵者，將被害人│、行照、│巳○○│
│    │      │)       │      │帶往上開地點，再│學生證、│(職員)│
│    │      │        │      │以迷藥摻入飲料中│行動電話│孫英哲│
│    │      │        │      │致其昏迷後，帶往│00000000│      │
│    │      │        │      │一家旅館內，搜刮│95、信用│      │
│    │      │        │      │身上財物後離去。│卡。    │      │
├──┼───┼────┼───┼────────┼────┼───┤
│４  │880729│高雄市苓│玄○○│由孫英哲聯絡後，│車號-V6-│巳○○│
│    │下午3 │雅區大順│      │巳○○自稱「馬智│6660、身│(馬智 │
│    │時許  │三路口( │      │文」，酉○○、陳│分證、駕│文)   │
│    │      │大堂殿KT│      │正隆佯裝應徵者，│、行照、│酉○○│
│    │      │V)      │      │三人將被害人帶往│現金3千 │戌○○│
│    │      │        │      │上開地點以面試為│元、行動│(均為 │
│    │      │        │      │由，再以迷藥摻入│電話、提│應徵者│
│    │      │        │      │飲料中致其昏迷後│款卡、信│)     │
│    │      │        │      │，帶至汽車旅館搜│用卡。  │孫英哲│
│    │      │        │      │刮身上財物後離去│        │      │
│    │      │        │      │。              │        │      │
├──┼───┼────┼───┼────────┼────┼───┤
│５  │880731│高雄市新│Ａ○○│由孫英哲聯絡後，│車號VC- │巳○○│
│    │下午3 │興區中華│      │由巳○○、酉○○│4860、身│孫英哲│
│    │時許  │路、六合│      │自稱公司職員，將│分證、駕│酉○○│
│    │      │路口(錢 │      │被害人帶往上開地│、行照、│      │
│    │      │櫃KTV)  │      │點，以面試為由，│行動電話│      │
│    │      │        │      │再以迷藥摻入飲料│、眼鏡、│      │
│    │      │        │      │中致其昏迷，帶往│本票1張 │      │
│    │      │        │      │旅館內，搜刮身上│、現金3 │      │
│    │      │        │      │財物後離去。    │千元、印│      │
│    │      │        │      │                │章2枚、 │      │
│    │      │        │      │                │店章1枚 │      │
│    │      │        │      │                │。      │      │
├──┼───┼────┼───┼────────┼────┼───┤
│６  │880802│新莊市中│辰○○│由丁○○、酉○○│車號A6-8│丁○○│
│    │下午3 │正路41號│      │自稱李先生、高先│200、本 │(高先 │
│    │時許  │(新合歡 │      │生，將被害人帶往│人及陳冠│生)   │
│    │      │賓館501 │      │新莊市○○路輔大│蓉身分證│酉○○│
│    │      │號房)   │      │KT V，以等小姐為│、駕、行│(李先 │
│    │      │        │      │由，再以迷藥摻入│照、現金│生)   │
│    │      │        │      │飲料中致其昏迷，│3千元、 │      │
│    │      │        │      │無法抗拒後，帶至│金項鍊、│      │
│    │      │        │      │上開地點，搜刮身│金戒子1 │      │
│    │      │        │      │上財物後離去。  │個、信用│      │
│    │      │        │      │                │卡3張。 │      │
├──┼───┼────┼───┼────────┼────┼───┤
│７  │880807│台北市承│子○○│由孫英哲自稱「小│車號HA-1│戌○○│
│    │下午2 │德路七段│      │何」及戌○○自稱│313、本 │(洪銘 │
│    │時30分│380號 ( │      │「辰○○」，二人│人及林明│亮)   │
│    │許    │溫拿旅社│      │將被害人帶往上開│德身分證│孫英哲│
│    │      │205 號房│      │地點，以等小姐為│、汽、機│(小何)│
│    │      │)       │      │由，再以迷藥摻入│車駕照、│      │
│    │      │        │      │飲料中致其昏迷，│行照、健│      │
│    │      │        │      │無法抗拒後，搜刮│保卡、學│      │
│    │      │        │      │身上財物後離去。│生證、行│      │
│    │      │        │      │                │動電話、│      │
│    │      │        │      │                │現金1千 │      │
│    │      │        │      │                │1百元。 │      │
├──┼───┼────┼───┼────────┼────┼───┤
│８  │880810│台北市水│宙○○│由孫英哲自稱「何│車號CW-4│孫英哲│
│    │下午6 │源路(龍 │      │吉通」、酉○○自│905、身 │(何吉 │
│    │時許  │祥賓館50│      │稱「阿峰」，二人│分證、駕│通)   │
│    │      │8號房)  │      │將被害人帶往上開│、行照、│酉○○│
│    │      │        │      │地點，以等小姐為│信用卡、│(阿峰)│
│    │      │        │      │由，再以迷藥摻入│健保卡、│      │
│    │      │        │      │飲料中致其昏迷，│行動電話│      │
│    │      │        │      │無法抗拒後，搜刮│。      │      │
│    │      │        │      │身上財物後離去。│        │      │
└──┴───┴────┴───┴────────┴────┴───┘
附表二：
┌──┬───┬────┬───┬────────┬────┬───┐
│編號│ 犯罪 │犯罪地點│被害人│   犯罪事實     │沒收物品│ 作案 │
│    │ 時間 │        │      │                │        │ 被告 │
├──┼───┼────┼───┼────────┼────┼───┤
│１  │880716│樹林鎮千│乙○○│由戌○○持變造林│偽造買賣│戌○○│
│    │11:30 │歲街69號│      │義鵬之身分證，偽│契約書上│      │
│    │      │ (建新汽│      │造買賣契約書（偽│偽造「林│      │
│    │      │車買賣廣│      │造署押）行使，將│義鵬」之│      │
│    │      │場)     │      │GX2323小客車以20│署押    │      │
│    │      │        │      │萬5千元出售。   │        │      │
│    │      │        │      │                │        │      │
├──┼───┼────┼───┼────────┼────┼───┤
│２  │880810│新店市北│庚○○│由戌○○持黃○○│偽造之切│戌○○│
│    │12:00 │新路一段│      │、劉張錫雲身份證│結書、委│      │
│    │      │(三昌當 │      │，偽造黃○○之切│託書、買│      │
│    │      │舖)     │      │結書、及黃○○、│賣契約書│      │
│    │      │        │      │劉張錫雲之委託書│上偽造「│      │
│    │      │        │      │、買賣契約書（偽│黃○○」│      │
│    │      │        │      │造署押）行使，將│「劉張錫│      │
│    │      │        │      │T279 02汽車以11 │雲」之署│      │
│    │      │        │      │萬元典當。      │押。    │      │
│    │      │        │      │                │        │      │
├──┼───┼────┼───┼────────┼────┼───┤
│３  │880811│中和市中│天○○│將宋玉欽之身分證│偽造買賣│戌○○│
│    │09:00 │正路46號│      │變造為戌○○相片│契約書上│      │
│    │      │(紅龍汽 │      │，由戌○○持變造│偽造「宋│      │
│    │      │車商行) │      │後身分證偽造買賣│玉欽」之│      │
│    │      │        │      │契約書（蓋用偽造│印文及署│      │
│    │      │        │      │印文及偽造署押）│押。    │      │
│    │      │        │      │將宋玉欽所有之KA│        │      │
│    │      │        │      │8073號汽車以16萬│        │      │
│    │      │        │      │元出賣，並收取定│        │      │
│    │      │        │      │金1萬元，經陳建 │        │      │
│    │      │        │      │龍向車主查證，而│        │      │
│    │      │        │      │報警查獲。      │        │      │
├──┼───┼────┼───┼────────┼────┼───┤
│４  │880810│板橋市中│王服興│由戌○○持變造之│宙○○變│戌○○│
│    │10:30 │正路339 │      │宙○○身分證，將│造身份證│      │
│    │      │號(廣泰 │      │CW4905自小客車典│上戌○○│      │
│    │      │當舖)   │      │當11萬元。      │之相片。│      │
│    │      │        │      │                │        │      │
│    │      │        │      │                │        │      │
├──┼───┼────┼───┼────────┼────┼───┤
│５  │8808  │桃園市萬│不詳  │由戌○○持變造洪│偽造買賣│戌○○│
│    │某日  │壽路某車│      │銘亮之身分證，偽│契約書上│      │
│    │      │行      │      │造買賣契約書（偽│偽造「洪│      │
│    │      │        │      │造署押）行使，將│銘亮」之│      │
│    │      │        │      │A68200自小客車變│署押。  │      │
│    │      │        │      │賣35萬元。      │        │      │
├──┼───┼────┼───┼────────┼────┼───┤
│６  │8807  │新莊市( │不詳  │由戌○○持變造王│        │戌○○│
│    │某日  │宏成當舖│      │威鎮身分證，將G7│        │      │
│    │      │)       │      │7752自小客車典當│        │      │
│    │      │        │      │5萬餘元。       │        │      │
└──┴───┴────┴───┴────────┴────┴───┘
附表三：
┌──┬───┬──┬──┬───┬──┬──┬───┬──┐
│編號│姓  名│備註│編號│姓  名│備註│編號│姓  名│備註│
├──┼───┼──┼──┼───┼──┼──┼───┼──┤
│1   │未○○│偽造│13  │地○○│    │25  │許志弘│偽造│
├──┼───┼──┼──┼───┼──┼──┼───┼──┤
│2   │王威鎮│偽造│14  │馮琛明│偽造│26  │辰○○│偽造│
├──┼───┼──┼──┼───┼──┼──┼───┼──┤
│3   │己○○│偽造│15  │寅○○│偽造│27  │Ａ○○│    │
├──┼───┼──┼──┼───┼──┼──┼───┼──┤
│4   │Ｂ○○│偽造│16  │陳坤生│偽造│28  │己○○│偽造│
├──┼───┼──┼──┼───┼──┼──┼───┼──┤
│5   │亥○○│偽造│17  │癸○○│偽造│29  │Ｃ○○│偽造│
├──┼───┼──┼──┼───┼──┼──┼───┼──┤
│6   │陳坤生│偽造│18  │壬○○│偽造│30  │寅○○│偽造│
├──┼───┼──┼──┼───┼──┼──┼───┼──┤
│7   │寅○○│偽造│19  │Ｃ○○│偽造│31  │Ｃ○○│偽造│
├──┼───┼──┼──┼───┼──┼──┼───┼──┤
│8   │Ｄ○○│偽造│20  │王威鎮│偽造│32  │丙○○│偽造│
├──┼───┼──┼──┼───┼──┼──┼───┼──┤
│9   │Ｄ○○│偽造│21  │午○○│偽造│33  │甲○○│偽造│
├──┼───┼──┼──┼───┼──┼──┼───┼──┤
│10  │許志弘│偽造│22  │陳明峰│偽造│34  │Ｃ○○│偽造│
├──┼───┼──┼──┼───┼──┼──┼───┼──┤
│11  │甲○○│偽造│23  │己○○│偽造│35  │巳○○│    │
├──┼───┼──┼──┼───┼──┼──┼───┼──┤
│12  │午○○│偽造│24  │巳○○│    │    │      │    │
└──┴───┴──┴──┴───┴──┴──┴───┴──┘
附表四：
┌───┬───┬────────┬───────┬────┐
│編號  │姓名  │銀行名稱        │帳號          │沒收物品│
├───┼───┼────────┼───────┼────┤
│１    │辛○○│板橋國慶郵局    │0000000       │偽造之開│
│      │      │                │              │戶申請書│
│      │      │                │              │及印鑑卡│
│      │      │                │              │上偽造之│
│      │      │                │              │印文及署│
│      │      │                │              │押      │
├───┼───┼────────┼───────┼────┤
│２    │丙○○│台北正義郵局    │0000000       │同上    │
├───┼───┼────────┼───────┼────┤
│３    │午○○│樹林三多郵局    │0000000       │同上    │
├───┼───┼────────┼───────┼────┤
│４    │辰○○│樹林山佳郵局    │0000000       │同上    │
├───┼───┼────────┼───────┼────┤
│５    │陳俊榮│新竹國際銀行迴龍│00000000000   │同上    │
│      │      │分行            │              │        │
├───┼───┼────────┼───────┼────┤
│６    │陳俊榮│上海商業銀行土城│00000000000000│同上    │
│      │      │分行            │              │        │
├───┼───┼────────┼───────┼────┤
│７    │陳俊榮│萬通銀行新莊分行│00000000000000│同上    │
├───┼───┼────────┼───────┼────┤
│８    │甲○○│土地銀行土城分行│000000000000  │同上    │
├───┼───┼────────┼───────┼────┤
│９    │丙○○│同右            │000000000000  │同上    │
├───┼───┼────────┼───────┼────┤
│１０    │孫玉堂│華南銀行楊梅分行│000000000000  │同上    │
├───┼───┼────────┼───────┼────┤
│    │陳俊榮│華南銀行新泰分行│000000000000  │同上    │
├───┼───┼────────┼───────┼────┤
│    │同上  │台北國際銀行迴龍│0000000000000 │同上    │
│      │      │分行            │              │        │
├───┼───┼────────┼───────┼────┤
│    │同上  │台灣中小企銀迴龍│00000000000   │同上    │
│      │      │分行            │              │        │
└───┴───┴────────┴───────┴────┘


司法院資訊處製作；財團法人民間司法改革基金會備份。
